【裁判字號】    98,審訴,2701
【裁判日期】    980730
【裁判案由】    毒品危害防制條例
【裁判全文】
臺灣高雄地方法院刑事判決            98年度審訴字第2701號
公  訴  人  臺灣高雄地方法院檢察署檢察官
被      告  甲○○
                      樓
指定辯護人  本院公設辯護人黃秋葉
上列被告因毒品危害防制條例案件，經檢察官提起公訴（98年度
毒偵字第1116號），本院合議庭裁定由受命法官獨任依協商程序
審理，判決如下：
    主  文
甲○○施用第一級毒品，累犯，處有期徒刑柒月；又施用第二級
毒品，累犯，處有期徒刑參月。應執行有期徒刑捌月。
    事實及理由
一、本件犯罪事實及證據，除犯罪事實「在不詳地點」更正為「
    在其高雄縣大寮鄉○○○路300 巷26之30號4 樓之住處內」
    ；證據部分補充「被告甲○○於本院審理中之自白」外，餘
    均引用檢察官起訴書之記載，如附件。
二、本件被告業已認罪，並經辯護人協助下與檢察官於審判外達
    成協商之合意，渠等合意內容為：被告願受科刑範圍如主文
    所載。經核被告所為，係犯毒品危害防制條例第10條第1 項
    之施用第一級毒品罪，及同條第2 項之施用第二級毒品罪，
    而被告有起訴書所載之前科紀錄乙情，有臺灣高等法院被告
    前案紀錄表在卷可稽，其受有期徒刑執行完畢，5 年內故意
    再犯本件最重本刑為有期徒刑以上之2 罪，為累犯，均應依
    刑法第47條第1 項規定加重其刑。此外，上開協商合意內容
    ，並無刑事訴訟法第455 條之4 第1 項所列不得認罪協商之
    情形，本件既經檢察官聲請改依協商程序而為判決，本院爰
    不經言詞辯論，於協商合意範圍內為協商判決。
三、應適用之法條：刑事訴訟法第455 條之4 第2 項、第455 條
    之8 、第454 條第2 項，毒品危害防制條例第10條第1 項、
    第2 項，刑法第11條前段、第47條第1 項、第51條第5 款。
四、本判決除有刑事訴訟法第455 條之4 第1 項第1 款、第2 款
    、第4 款、第6 款、第7 款所定情形之一，或違反同條第2
    項規定者外，不得上訴。
本案經檢察官陳麗琇到庭執行職務。
中    華    民    國    98    年    7     月    30    日
                  刑事第十庭    法  官  陳君杰
以上正本證明與原本無異。
如不服本判決應於收受判決後10日內向本院提出上訴書狀，並應
敘述具體理由。其未敘述上訴理由者，應於上訴期間屆滿後20日
內向本院補提理由書(均須按他造當事人之人數附繕本)「切勿逕
送上級法院」。
中    華    民    國    98    年    7     月    30    日
                                書記官  李承悌
附錄本判決論罪科刑法條全文：
毒品危害防制條例第10條
施用第一級毒品者，處6 月以上5 年以下有期徒刑。
施用第二級毒品者，處3年以下有期徒刑。
附件：
臺灣高雄地方法院檢察署檢察官起訴書
                                    98年度毒偵字第1116號
    被      告  甲○○  男  24歲（民國○○年○月○日生）
                        住高雄縣大寮鄉○○○路300 巷26之
                        30號4樓
                        國民身分證統一編號：Ｚ000000000號
上列被告因違反毒品危害防制條例案件，已經偵查終結，認應該
提起公訴，茲將犯罪事實及證據並所犯法條分敘如下：
        犯罪事實
一、甲○○前因施用毒品案件，經國防部北部地方軍事法院以94
    年度信裁字第203 號裁定送觀察、勒戒後，認無繼續施用毒
    品之傾向，於民國94年12月26日觀察、勒戒執行完畢釋放，
    並經國防部北部地方軍事法院檢察署檢察官以94年度偵字第
    404 號為不起訴處分確定；再因施用毒品案件，經臺灣高雄
    地方法院以96年度訴字第2368號判處有期徒刑6 月確定，經
    減刑為有期徒刑3 月，另因詐欺案件，經臺灣臺北地方法院
    以97年度簡字第1508號判處有期徒刑3月確定，上開2罪經臺
    灣臺北地方法院裁定應執行刑有期徒刑4 月，甫於97年11月
    24日易科罰金執行完畢。詎仍不知悔改，仍分別基於施用第
    一級毒品海洛因、第二級毒品甲基安非他命之犯意，於98年
    1月17日22時33分為警採尿回溯24 小時內某時許（扣除遭警
    公權力羈留時間），在不詳地點，以不詳方式，施用第一級
    毒品海洛因、第二級毒品甲基安非他命各1 次。嗣甲○○於
    98年1月17日13時30分許，在高雄縣大寮鄉○○○路300巷26
    之30號前，因另涉嫌搶奪案件（另案偵辦）為警逮捕，並經
    其同意採尿送驗後，始悉上情。
二、案經高雄市政府警察局鼓山分局移送偵辦。
        證據並所犯法條
一、證據清單及待證事實：
┌──┬───────────┬───────────┐
│編號│證據清單              │待證事實              │
├──┼───────────┼───────────┤
│一  │被告甲○○於警詢時之供│被告於前揭時、地，為警│
│    │述。                  │採尿送檢之事實。      │
├──┼───────────┼───────────┤
│二  │高雄市立凱旋醫院濫用藥│證明被告親自採集封瓶之│
│    │物尿液檢驗報告、尿液代│尿液檢體呈嗎啡及甲基安│
│    │碼-姓名對照登記表各1份│非他命陽性反應之事實。│
│    │。                    │                      │
├──┼───────────┼───────────┤
│三  │刑案資料查註紀錄表、全│被告於觀察、勒戒執行完│
│    │國施用毒品案件紀錄表、│畢釋放，5 年內因施用毒│
│    │受觀察勒戒人毒品及前科│品案件，經法院判決確定│
│    │紀錄簡列表、矯正簡表各│後，再犯本件施用毒品犯│
│    │1 份。                │行之事實。            │
└──┴───────────┴───────────┘
二、核被告甲○○所為，係犯毒品危害防制條例第10條第1、2項
    之施用第一、二級毒品罪嫌。所犯上開2 罪，犯意各別，罪
    名互異，請分論併罰。再被告前經法院判處有期徒刑執行完
    畢，於5 年以內故意再犯本件有期徒刑以上之罪，為累犯，
    請依刑法第47條第1 項規定加重其刑。
三、依毒品危害防制條例第23條第2項及刑事訴訟法第251 條第1
    項提起公訴。
    此    致
臺灣高雄地方法院
中    華    民    國    98    年    6     月    15    日
                              檢  察  官  乙    ○    ○
上正本證明與原本無異
中    華    民    國    98    年    6     月    23    日
                              書  記  官  王    博    弘
所犯法條：
毒品危害防制條例第10條
施用第一級毒品者，處6月以上5年以下有期徒刑。
施用第二級毒品者，處3年以下有期徒刑。


司法院資訊處製作；財團法人民間司法改革基金會備份。
